# 关于应收账款账龄起算时点的咨询

提问人：索菲亚阿索 时间：2019-04-09 17:31:05
陈老师您好，
想请教一下，一个公司收入确认政策从完工百分比法变更为终验法，但是跟甲方结算还是按照每个月甲方出具的已完工工程量确认单据进行月度结算，这样的话收入确认进度与结算进度是不一致的，这种情况下是否需要比照建造合同准则下每次收到甲方已完工工程量确认单据时确认应收账款？并从该时点开始计算应收账款的账龄？
还是应该在终验法确认收入的同时确认应收账款，并从应收账款入账的当月开始计算账龄？
还是应该在终验法下确认收入的时点确认应收账款，根据该应收账款余额倒推看下应收账款余额对应的甲方已完工工程量确认单获取的时间，并以甲方确认单获取时间作为应收账款的账龄起算时点？
以上非常感谢陈老师。

回答人：chenyiwei
应收账款的账龄应自该项债权成立之日起计算，即从合同约定的结算日（在该日借记应收账款，贷记工程结算，也就是应收账款的初始确认日）之日起计算账龄。

提问人：索菲亚阿索 时间：2019-04-09 22:44:30
不好意思陈老师，追问一下哈，就是因为现在项目从完工百分比变成了项目终验法，应收账款记账时间成了完工后，比如 2019 年 1 月完工，借应收贷收入，但是甲方月度结算单是每个月都给的，这样的话，还是需要在每个月获取月度计价单时候借应收账款贷工程结算的对吧？公司整体核算未参考工程施工合同，但使用工程结算作为中转科目的话是否合适呢？

回答人：chenyiwei
是需要在每个月获取月度计价单时候借应收账款贷工程结算。另外 “终验法” 虽然在实际操作中一直存在，但至少不符合原准则规定；新准则下如果符合在一段时间内履约的条件的，使用终验法也是不恰当的。